Contato

mewerton@gmail.com

www.linkedin.com/in/mewerton (LinkedIn)

Principais competências

Desenvolvimento web Análise de dados Horário flexível

Mewerton Melo

Desenvolvedor Front-End | HTML | CSS | JAVASCRIPT | REACT Maceió, Alagoas, Brasil

Resumo

Desenvolvedor HTML | CSS | JAVASCRIPT | REACT | GIT/GITHUB. Bacharel em Sistemas de Informações há 12 anos, porém me mantive afastado da área de desenvolvimento pelo fato de terem aparecido boas oportunidades em outras áreas, acabei me descobrindo um bom comunicador e vendedor, com isso surgiram propostas em áreas comerciais. Agora voltei para o Desenvolvimento e busco conhecimentos e oportunidades para colaborar com o sucesso da empresa a qual venha a trabalhar, sempre com muita responsabilidade e compromisso.

Experiência

Aureabot - Robô Trader Desenvolvedor de Estratégias agosto de 2020 - Present (2 anos 6 meses) Maceió, Alagoas, Brasil

B3

Day Trader

janeiro de 2019 - Present (4 anos 1 mês)

Maceió e Região, Brasil

Day Trade e Swing Trade em Ações e Derivativos.

EventosBrasil.TV

CEO

fevereiro de 2011 - agosto de 2020 (9 anos 7 meses)

São Paulo e Região, Brasil

CEO do site de Anúncios de Vagas EventosBrasil.TV

EventosBrasil.TV foi um projeto desenvolvido durante o período de estudos na Universidade, o objetivo era fazer com que profissionais da área de eventos conseguissem buscar vagas de trabalho de forma simples e fácil. O projeto foi um sucesso e ficou vários anos no ar.

Atlântica Motos - Honda

Encarregado do setor de Financiamentos. janeiro de 2012 - fevereiro de 2015 (3 anos 2 meses)

União dos Palmares

Depois de alguns anos no setor de Tecnologia, passei a trabalhar com vendas, mais precisamente no setor de Financiamentos onde me tornei encarregado por todos financiamentos de 2 concessionárias Honda.

Atlantica Motos

3 anos 1 mês

Encarregado de TI

janeiro de 2010 - janeiro de 2012 (2 anos 1 mês)

Maceió e Região, Brasil

Aux. de Informática

janeiro de 2009 - janeiro de 2010 (1 ano 1 mês)

Maceió e Região, Brasil

Lar Sao Domingos

Professor de informática

fevereiro de 2007 - janeiro de 2009 (2 anos)

Maceió e Região, Brasil

Muito orgulho em ter feito parte dessa ONG ensinando crianças carentes, adolescentes e até adultos (professores).

Formação acadêmica

Estácio

Bacharelado, Tecnologia em Tecnologia da Informação/Sistemas da Informação · (2005 - 2011)

Rocketseat

Desenvolvedor Full stack · (junho de 2022)